【裁判字號】    90,易,1374
【裁判日期】    900808
【裁判案由】    專利法
【裁判全文】
臺灣板橋地方法院刑事判決                          九十年度易字第一三七四號
    公  訴  人  臺灣板橋地方法院檢察署檢察官
    被      告  甲○○
右列被告因違反專利法案件，經檢察官提起公訴（八十九年度偵字第一二五一號），
本院判決如左：
    主  文
甲○○無罪。
    理  由
一、公訴意旨略以：甲○○為設於台北縣三峽鎮○○路○段四九六巷十一號「丙戊國
    際股份有限公司」負責人，明知「香爐之吐煙導引構造」為乙○○所發明，並經
    乙○○及所經營之鑫藝陶瓷股份有限公司向經濟部中央標準局（現改制為智慧財
    產局）申請新型專利，享有新型第九二三二二號專利權，專利權期間自民國八十
    三年八月十一日起至九十四年九月十四日止，尚在專利權保護期間，竟意圖販賣
    並基於概括犯意，未經新型專利權人之授權或同意，自八十八年八月間起，連續
    在上址陳列與告訴人所享有專利權內容完全相同之吐煙香爐，而販賣予不特定人
    。嗣於八十八年八月十八日，黃瑞濱在上址購得與告訴人新型專利權相仿之吐煙
    香爐二個而告知專利權人乙○○後，專利權人乙○○始知上情，經寄發存證信函
    通知停止侵權，詎甲○○猶置之不理，因認甲○○涉犯專利法第一百二十九條販
    賣侵害新式樣專利權物品罪嫌云云。
二、訊據被告甲○○堅決否認有何侵害專利權犯行，辯稱所販賣者與乙○○享有之新
    型專利權屬不同之物，且伊於收受乙○○之存証信函前，根本不知道乙○○有專
    利權，於收受存證信函後，亦已經全面停止販賣，伊並無侵害專利權之犯意等語
    。
三、按犯罪事實應依證據認定之，無證據不得推定其犯罪事實。又不能證明被告犯罪
    者，應諭知無罪之判決，刑事訴訟法第一百五十四條、第三百零一條第一項分別
    定有明文。
四、本件經查：
（一）被告甲○○所販賣之吐煙香爐，與告訴人乙○○享有之新型專利權結構並不相
      同，業據鑑定人華海富提出鑑定報告並於本院審理時結証屬實，被告於客觀上
      有無侵害告訴人專利權？已非無疑。
（二）告訴人係於八十八年八月廿四日寄發存證信函，有存證信函影本可憑，而公訴
      意旨認被告有故意侵害專利權犯行，似以証人黃瑞濱之指述為其依據，然黃瑞
      濱於偵查中根本未經訊問（縱其陳述屬實，亦僅能証明於寄發存證信函前之八
      十八年八月十八日曾發現被告販賣香爐，亦難証明被告於收受存證信函後仍繼
      續販賣），且告訴人於偵查、審理中經多次合法傳喚，均未到庭，亦未陳報黃
      瑞濱之年籍住址，本院無從傳喚調查，並無任何証據可証明被告於收受存證信
      函後，仍有繼續販賣香爐之行為，被告辯稱伊於收受存証信函前，根本不知道
      乙○○有專利權，且於收受存證信函後，已經全面停止販賣等語，即堪信為真
      實，是縱可認定被告販賣之香爐於客觀上確有侵害告訴人之專利權，亦難認被
      告有侵害該專利權之「故意」存在。
五、此外復查無其他積極証據可証明被告犯罪，自應諭知被告無罪之判決。
據上論斷，應依刑事訴訟法第三百零一條第一項前段，判決如主文。
本案經檢察官郭緯中到庭執行職務
中      華      民      國    九十      年      八      月      八      日
                                      臺灣板橋地方法院刑事第三庭
                                          法  官  畢  乃  俊
右正本證明與原本無異。
如不服本判決，應於判決送達後十日內，向本院提出上訴狀。
                                          書記官  張  家  榮
中      華     民       國    九十      年      八       月     八      日


司法院資訊處製作；財團法人民間司法改革基金會備份。
